行　政　法　院　裁　定　　　　　　　　　　　　　　八十八年度裁字第六七一號
　　聲　請　人　甲○○
　　法定代理人　乙○○○
右聲請人因老人福利法事件，對本院中華民國八十七年十月二十二日八十七年度裁字
第一二一四號裁定，聲請再審。本院裁定如左︰
　　主  文
再審之聲請駁回。
　　理  由
按當事人對於本院所為之裁定聲請再審，必須原裁定具有行政訴訟法第二十八條所列
各款情形之一者，始得為之，此觀之同法第三十條準用第二十八條之規定殊明。而行
政訴訟法第二十八條第一款所謂適用法規顯有錯誤者，係指原判決所適用之法規與該
案應適用之現行法規相違背，或與解釋、判例有所牴觸者而言，至於法律上見解之歧
異，聲請人對之縱有爭執，要難謂為適用法規錯誤，而得據為再審之理由。又同法第
二十八條第二款之判決理由與主文顯有矛盾者，係指判決理由與主文之內容適得其反
而言，迭據本院著有判例。本件聲請人前因老人福利法事件，提起行政訴訟，經本院
八十七年度裁字第一二一四號裁定（以下稱原裁定）以其訴為不合法，予以裁定駁回
在案。經核原裁定之理由略謂：，本件被告（即台北縣政府，以下同）為興建台北縣
板橋市重慶國小運動場，於民國八十六年七月二十八日強制拆除原告（即聲請人，以
下同）非法占用該校地上之違章建築物，拆除時，因僅見原告癱瘓臥病在床，被告為
求拆除工作順利，於聯絡其子女接回扶養未果後，乃將其暫置台北縣立愛德養護中心
照護，嗣函請其子女繳納照護費用，惟未照辦，被告遂依老人福利法第二十五條第二
項規定，以八十七年四月二十九日八七北府社五字第一二五九八八號函請愛德養護中
心檢具照護原告八十六年七月至八十七年一月之相關收據送被告先行代墊，原告不服
，提起訴願、再訴願。經查，被告委託愛德養護中心短期安置照護原告，並代墊照護
費用，核屬兩造間私法關係，並非被告之行政處分，如有所爭執，自應循民事訴訟程
序解決。從而，一再訴願決定，遞以程序不合，應不予受理為由，予以駁回，揆諸首
揭說明，核無不合。原告復提起行政訴訟，自非合法，應予駁回。又原告起訴為不合
法，則其實體主張，即毋庸予以審究；另原告聲請本院命被告提出與本件有關之書證
，亦核無必要，併此明。」云云。原裁定依據上述理由，認聲請人在前程序之訴為
不合法，予以駁回，其所適用之法規與該案應適用之現行法規並不相違背，亦無與解
釋、判例有所牴觸之情形。聲請人對於老人福利法第二十五條第一項、第三十條第一
項第二款等之適用，縱有不同之見解，核屬法律上見解歧異之問題，並非原裁定適用
法規顯有錯誤，而得據為再審之理由。又原裁定於理由欄論斷聲請人提起行政訴訟為
不合法，應予駁回，而於主文欄諭示「原告之訴駁回」，其裁判理由與主文亦無何矛
盾之可言。至於聲請人所稱原裁定有誤寫、誤算或類此之顯然錯誤，應予更正一節。
查原裁定之主文並無錯誤，已如前述，而聲請人於前程序起訴時，係引用老人福利法
第二十五條第一項及第三十條第一項等條文，是原裁定於案由欄標明為「違反老人福
利法事件」，自無錯誤。且上揭老人福利法條文，亦足以涵蓋「短期安置老人照護」
事件。本件自不發生更正錯誤之問題，併予明。綜上所述，本件再審之聲請為無理
由，應予駁回。
據上論結，本件再審之聲請為無理由，爰依行政訴訟法第三十三條、民事訴訟法第五
百零七條、第五百零二條第二項，裁定如主文。
中    華    民    國     八十八      年      八      月     二十七      日
                    行 政 法 院 第 六 庭
                                審 判 長 評  事      鍾  曜  唐
                                         評  事      林  茂  權
                                         評  事      徐  樹  海
                                         評  事      高  啟  燦
                                         評  事      林  家  惠
右  正  本  證  明  與  原  本  無  異
                                         法院書記官  賀  瑞  鸞
中    華    民    國     八十八      年      八      月     二十七      日
